臺灣高雄地方法院刑事判決　　　　　　　94年度訴緝字第50號
公　訴　人　臺灣高雄地方法院檢察署檢察官
被　　　告　丙○○　男　46歲.
上列被告因偽造文書等案件，經檢察官提起公訴（91年度偵字第
10102號）被告於本院準備程序進行中，就被訴事實為有罪之陳
述，經本院告知簡式審判程序意旨，並聽取公訴人及被告之意見
後，本院合議庭裁定由受命法官獨任依簡式審判程序審理，判決
如下：
    主  文
丙○○意圖為自己不法之所有，而侵占對於業務上所持有之物，
處有期徒刑陸月，如易科罰金，以參佰元折算壹日。緩刑參年。
華南商業銀行鳳山分行收執之票號ＳＢ玖伍壹捌參參柒號支票背
面偽造「丁○○」署名及印文各壹枚均沒收。
    事  實
一、丙○○前於民國77年間，因賭博案件，經本院以77年度易字
    第1708號判處有期徒刑8月，嗣經臺灣高等法院高雄分院以
    77年度上易字第2281號駁回上訴確定（未構成累犯）。詎仍
    不知警惕，在高雄縣鳳山市○○○路94號「重信房屋仲介股
    份有限公司」擔任房屋仲介人員時，於90年4月間受丁○○
    委託，銷售其所有之高雄縣鳳山市○○○路518號房地。嗣
    於同年7月30日甲○○有意購買上開房地，丙○○遂與甲○○簽訂上開房地之買賣契約，甲○○隨即簽發付款人為華南
    商業銀行鳳山分行五甲辦事處、帳號000000000號、票號
    SB00000 00號、發票日90年7月31日、票面金額新台幣（下
    同）10萬元之支票1紙作為訂金。丙○○本應將該紙支票交
    付予丁○○，詎其竟意圖為自己不法之所有，於90年7月31
    日當日即以先前由丁○○委託其銷售房地時所代刻之印章1
    個，盜蓋於上開支票背面，並偽造丁○○之署押，完成背書
    程序後，持上開支票向華南商業銀行鳳山分行五甲辦事處提
    示兌換，並將兌換金錢侵占入己，足生損害於丁○○及甲○○。
二、案經甲○○訴由臺灣高雄地方法院檢察署檢察官偵查起訴。
    理  由
一、按本件被告丙○○所犯係死刑、無期徒刑、最輕本刑為3年
    以上有期徒刑以外之罪，其於準備程序就前揭被訴事實為有
    罪之陳述，經受命法官告知簡式審判程序之旨，並聽取其與
    公訴人之意見後，本院認無不得或不宜改依簡式審判程序進
    行之處，爰依刑事訴訟法第273條之1第1項、第284條之1，
    裁定本件由受命法官獨任進行簡式審判程序，合先敘明。
二、訊據被告對於上開犯罪事實坦承不諱，並經告訴人甲○○於
    警詢中指訴明確，核與證人丁○○於警詢時證述之情節相符
    ，復有定金收據、支票、存證信函影本各1紙在卷可稽。被
    告之自白顯與事實相符，應堪採為認定被告有罪之證據，本
    件事證明確，被告犯行堪以認定。
三、查被告盜用丁○○之印章，盜蓋於上開支票背面，並偽簽丁○○之簽名，藉以行使上開支票，足生損害於丁○○及甲○○。核其所為，係犯刑法第216、第210條行使偽造私文書罪
    。又被告係「重信房屋仲介股份有限公司」擔任房屋仲介人
    員，有負責仲介客戶完成買賣房屋之業務，竟未經丁○○同
    意，將其向甲○○收取之支票訂金，未交付丁○○而予以侵
    占入己，核其所為，係犯刑法第336條第2項之業務侵占罪。
    被告盜蓋丁○○之印章及偽簽丁○○之簽名，而偽造支票背
    面背書之部分行為，為偽造私文書之行為所吸收，偽造私文
    書之低度行為，為行使偽造私文書之高度行為所吸收，均不
    另論罪。又其冒用「丁○○」之名義於上開支票背面偽造「
    丁○○」之署名及印文各1枚，係基於接續犯意為之，為接
    續犯。又其所犯上開行使偽造私文書罪及業務侵占2罪間，
    有方法、目的之牽連關係，應依刑法第55條牽連犯之規定，
    從一重之業務侵占罪處斷。爰審酌被告因一時貪念，竟以偽
    造私文書之方式，向告訴人詐取定金予以侵占，有虧職守，
    並損及告訴人及丁○○之權益，惟嗣後業已與告訴人和解，
    有和解書1份在卷可據，並念其犯後坦承犯行，尚知悔悟等
    一切情狀，量處如主文所示之刑，並諭知易科罰金之折算標
    準，以示懲儆。末查，被告前於77年間，因賭博案件，經本
    院以77年度易字第1708號判處有期徒刑8月，嗣經臺灣高等
    法院高雄分院以77年度上易字第2281號駁回上訴確定（不構
    成累犯），有臺灣高等法院被告全國前案紀錄表1份在卷可
    憑，其前雖曾受有期徒刑以上刑之宣告，惟5年內未曾受有
    有期徒刑以上刑之宣告，僅因一時失慮，致罹刑典，事後已
    坦承犯行，深具悔意，且業與告訴人達成民事和解，賠償告
    訴人所受損害，其經此偵審程序及刑之宣告後，應知警惕而
    無再犯之虞，本院因認暫不執行其刑為當，依刑法第74條第
    2 款規定，併予以宣告緩刑3年，用啟自新。至上開支票，
    雖係供其犯罪所用之物，然並非被告所有，惟被告在上開票
    號SB0000000號支票背面冒用丁○○名義背書之偽造「丁○○」署名及盜蓋之印文各1枚，應依刑法第219條之規定，予
    以宣告沒收。
四、移送併案退回部分（臺灣高雄地方法院檢察署92年度偵字第
    1038號）：
  (一)併辦意旨另以：被告丙○○經營「重信房屋仲介有限公司」
    。於84年間向告訴人楊葉借款新台幣1百餘萬元，因無力清
    償，而將位於高雄市○○區○○街23號5樓之房屋過戶予告
    訴人以抵償借款。嗣因告訴人急需用錢，遂委託被告銷售上
    開房地。詎被告於85年1月15日以165萬元價格將該屋出售予
    案外人陳俊明，陳俊明則將房屋價款交予被告。詎被告竟意
    圖為自己不法之所有，將上揭業務上所持有之房屋買賣價金
    ，以變易持有為所有之意思予以侵占入己，僅交付20萬元予
    告訴人，餘款由丙○○開立本票支付，詎本票屆期亦不獲兌
    現，因認被告此部分行為，亦犯刑法第336條第2項之業務侵
    占罪嫌，且與本件起訴之業務侵占犯行，有連續犯之裁判上
    一罪關係，移請併案審理云云。
  (二)公訴人移送併辦所指被告丙○○涉犯業務侵占罪部分，係發
    生於85年間，與本案犯行已相隔5年，自與前開論罪科刑部
    分，即無裁判上一罪關係，應退由檢察官另行依法處理，併
    此敘明。
據上論斷，應依刑事訴訟法第273條之1第1項、第284條之1、第
299條第1項前段，刑法第336條第2項、第216條、第210條、第55
條、第219條、第41條第1項前段、第74條第2款，罰金罰鍰提高
標準條例第1條前段、第2條，判決如主文。
本案經檢察官乙○○到庭執行職務。
中　　華　　民　　國　　94　　年　　6 　　月　　30　　日
                  鳳山刑事第1庭      法　官  林芳華
以上正本證明與原本無異。
如不服本判決，應於判決送達後10日內，向本院提出上訴狀。
                                     書記官  賴佳慧
中　　華　　民　　國　　94　　年　　6 　　月　　30　　日
附錄本判決論罪科刑之法條：
刑法第336條第2項
對於業務上所持有之物，犯前條第1項之罪者，處6月以上5年以
下有期徒刑，得併科3千元以下罰金。
刑法第210條
偽造、變造私文書，足以生損害於公眾或他人者，處5年以下有
期徒刑。
刑法第216條
行使第210條至第215條之文書者，依偽造、變造文書或登載不實
事項或使登載不實事項之規定處斷。
